臺灣高等法院臺中分院刑事判決　　　　　　　　　九十三年度上訴字第一三五二號
　　上　訴人即
　　被　　　告　酉○○
　　選任辯護人　吳莉鴦律師
　　上　訴人即
　　被　　　告　申○○
　　右　一　人
　　選任辯護人　吳榮昌律師
右上訴人等因常業詐欺等案件，不服臺灣臺中地方法院九十三年度訴字第八六號中華
民國九十三年七月八日第一審判決（起訴案號：臺灣臺中地方法院檢察署九十二年度
偵字第四一一一、五七○六、一一七八二號），提起上訴，本院判決如左：
      主  文
原判決撤銷。
酉○○、申○○共同常業詐欺，酉○○處有期徒刑貳年；申○○處有期徒刑壹年拾月
。
附表二所示之物，均沒收。
      事  實
一、酉○○自民國（下同）九十一年九月下旬某日起，與綽號「阿邦」、「小林」、
    「陳先生」、「陳主任」、「高先生」、「楊先生」、「游先生」、「何先生」
    、「潘先生」、「劉小姐」等不詳姓名年籍之成年男女等人，基於共同意圖為自
    己不法所有向人行騙並恃以維生之常業詐欺犯意聯絡，加入綽號「阿邦」、「小
    林」、「陳先生」、「陳主任」、「高先生」、「楊先生」、「游先生」、「何
    先生」、「潘先生」、「劉小姐」等不詳姓名年籍之成年男女所合組之詐騙集團
    。酉○○復於九十一年十二月中、下旬某日，引介此後亦與綽號「阿邦」、「小
    林」、「陳先生」、「陳主任」、「高先生」、「楊先生」、「游先生」、「何
    先生」、「潘先生」、「劉小姐」等不詳姓名年籍之成年男女、及酉○○有上開
    常業詐欺犯意聯絡之申○○（即酉○○之堂弟）加入此詐騙集團。其等之詐騙手
    法，係由「阿邦」等人交付如附表一、附表二所示之存摺、金融卡、印章予酉○
    ○、申○○；復由「阿邦」等人於附表一所示之時間，由「阿邦」等人以附表一
    所示之方式，或以發送「福爾摩沙百萬獎金抽獎，中了新臺幣（下同）一百萬元
    」虛偽簡訊或佯冒國稅局名義電話通知如附表一所示之子○○、莊媚妅、卯○○
    、庚○○、己○○、亥○○、丁○○、乙○○、許秀珠、丙○○、寅○○、戌○
    ○、丑○○、吳素貞、詹增松、辰○○、午○○、林祚溪、壬○○、癸○○、許
    麗珠、巳○○、及社會上不詳姓名之民眾，致其等誤認確有其事，陷於錯誤，而
    依電話指示至自動櫃員機辦理手續費轉帳或退稅轉帳操作手續，將子○○、莊媚
    妅、卯○○、庚○○、己○○、亥○○、丁○○、乙○○、許秀珠、丙○○、寅
    ○○、戌○○、丑○○、吳素貞、詹增松、辰○○、午○○、林祚溪、壬○○、
    癸○○、許麗珠、巳○○等人，及社會上不詳姓名之民眾所有之存款，由其等之
    帳戶轉帳至「小林」等人指示之如附表一所示人頭帳戶（帳戶申用人涉嫌幫助詐
    欺取財部分，由臺灣臺中地方法院檢察署檢察官另行偵查處理，又子○○、莊媚
    妅、卯○○、庚○○、己○○、亥○○、丁○○、乙○○、許秀珠、丙○○、寅
    ○○、戌○○、丑○○、吳素貞、詹增松、辰○○、午○○、林祚溪、壬○○、
    癸○○、許麗珠、巳○○等人轉帳之存款，各如附表一所示）。嗣酉○○、申○
    ○接獲得款通知之後，即負責持附表一所示帳戶之金融卡至臺中、臺南各地之自
    動櫃員機將前開子○○等人依指示轉入之款項提領一空。酉○○、申○○二人再
    分別從中獲得前開款項百分之三點五、百分之一點五之金額，剩餘款項，則推由
    酉○○以「馬榮和」之名義，填製匯款人為「馬榮和」名義之郵政跨行匯款申請
    書、郵政國內匯款執據，將所得款項匯入附表四編號一、二、三、四所示帳戶；
    或存入附表四編號五、六之蔡文慶、張世真郵局帳戶。在上開期間，酉○○領取
    被害人所匯款項之後，扣除其每日花費及薪資（約五十萬元）、以及申○○加入
    之後所領取之薪資（約十五萬至二十萬元）後，以上開方法匯（存）入簡秋萍、
    許雪華、張世真、蔡文慶、黃于真等五人之帳戶之款項計有一百九十八萬二千八
    百九十元，另匯（存）入徐蘭芳帳戶之款項計有一千零六十五萬元（另尚有贓款
    五十萬六千元未及匯、存而被查獲扣案）。
二、嗣至九十二年二月十四日十七時二十分許，酉○○、申○○於臺中縣清水鎮○○
    路二四一號清水郵局前為警查獲，並當場於二人所使用之自小客車內起出其等與
    上開詐騙集團所有各如附表二所示之供詐欺取財所用或預備供詐欺取財所用存摺
    、金融卡（提款卡）、行動電話、印章、帳冊、筆記本、傳真單，以及詐得之贓
    款五十萬六千元。
三、案經臺中市警察局第一分局、臺北市警察局大安分局報請臺灣臺中地方法院檢察
    署檢察官偵查起訴。
      理  由
一、本案上訴人即被告（以下簡稱為被告）酉○○經本院傳喚，並未於本院審判期日
    到庭，惟據其於本院準備程序及選任辯護人所具陳報書狀之陳述，以及依據本案
    被告申○○於本院準備程序及審理期日所為之陳述，被告二人對於伊等確有於前
    開時間，先後加入綽號「阿邦」、「小林」、「陳先生」、「陳主任」、「高先
    生」、「楊先生」、「游先生」、「何先生」、「潘先生」、「劉小姐」等不詳
    姓名年籍之成年男女所組成之詐騙集團之事實，均坦白承認。被告二人亦坦承上
    開詐騙集團成員以前開方式向本案被害人施用詐術，其等於接獲得款通知之後，
    確有分持附表一所示帳戶之金融卡，至臺中、臺南各地之自動櫃員機將前開被害
    人被騙轉入之款項提領一空，且有分別從中分取前開款項百分之三點五、百分之
    一點五之金額為酬勞，再將剩餘之前開款項，推由被告酉○○以「馬榮和」之名
    義，填製匯款人為「馬榮和」名義之郵政跨行匯款申請書、郵政國內匯款執據，
    將所得款項匯入附表四編號一、二、三、四所示帳戶，或存入附表四編號五、六
    之蔡文慶、張世真郵局帳戶等行為；且是認在此段期間，被告酉○○領取被害人
    所匯款項之後，扣除其每日花費及薪資（約五十萬元）、以及被告申○○加入之
    後所領取之薪資（約十五萬至二十萬元）後，以上開方法匯（存）入簡秋萍、許
    雪華、張世真、蔡文慶、黃于真等五人之帳戶之款項計有一百九十八萬二千八百
    九十元，另匯（存）入徐蘭芳帳戶之款項計有一千零六十五萬元（另尚有贓款五
    十萬六千元未及匯、存而被查獲扣案）；另亦是認其等二人係於九十二年二月十
    四日十七時二十分許，在臺中縣清水鎮○○路二四一號清水郵局前為警查獲，並
    當場於其等二人所使用之自小客車內，被警起出如附表二所示之供詐欺取財所用
    或預備供詐欺取財所用存摺、金融卡（提款卡）、行動電話、印章、帳冊、筆記
    本、繳費單、傳真單、及詐得之贓款五十萬六千元。上開事實亦據被告二人於偵
    、審中供述甚詳。
二、被告二人選任辯護人雖辯稱被告二人係在綽號「阿邦」、「小林」、「陳先生」
    、「陳主任」、「高先生」、「楊先生」、「游先生」、「何先生」、「潘先生
    」、「劉小姐」等不詳姓名年籍之成年男女所組成之詐騙集團詐欺行為得逞之後
    ，始加入提款，所為並非詐欺罪之犯罪構成要件行為，應不成立詐欺取財罪之共
    同正犯。惟被告二人在知悉上開詐騙集團之詐欺手法之後，仍於前開時間，分別
    以分取詐騙金額之百分之三點五、百分之一點五之金額為代價加入上開詐騙集團
    ，而允為上開犯罪之分工，嗣在被害人受騙將財物匯至前開帳戶之時，被告二人
    又分擔實施取款而完成詐欺取財之行為，被告二人與綽號「阿邦」等人就本案前
    開犯行，不僅堪認有犯意聯絡，亦堪認有犯罪構成要件之行為分擔。被告二人選
    任辯護人為被告等所為之上開辯解，為本院所不採。
三、本案被告二人上開犯行，復據證人壬○○、癸○○、己○○、子○○、午○○、
    乙○○、亥○○、丑○○、戌○○、庚○○、寅○○、丙○○、許麗珠之夫甲○
    ○、巳○○之子未○○、辰○○、邱顯哲、吳靜芬、丁雅玲、黃麗琦、卯○○、
    丁○○、許秀珠、吳素貞、詹增松、林祚溪、許麗珠、詹增松、巳○○等人指述
    甚詳，復有被害人壬○○匯入款項之帳戶內頁明細（九十二年度偵字第四一一一
    號卷第一宗第十九頁）、被害人癸○○郵政帳戶儲簿及內頁明細（九十二年度偵
    字第四一一一號卷第一宗第二十一頁）、中華電信費單六張（九十二年度偵字第
    四一一一號卷第二宗第一００頁）、戶名蔡文慶之郵政存款單（九十二年度偵字
    第四一一一號卷第一宗第三十四頁）、戶名張世真之郵政存款單（九十二年度偵
    字第四一一一號卷第一宗第三十五頁）、郵政跨行匯款申請書四張（九十二年度
    偵字第四一一一號卷第一宗第三十六頁）、筆記本內頁影本一份（九十二年度偵
    字第四一一一號卷第一宗第四十頁）、贓證照片一幀（九十二年度偵字第四一一
    一號卷第一宗第五十二頁）、合作金庫銀行九十二年二月二十七日合金總業字第
    ０九二０００四三七七號函一張（九十二年度偵字第四一一一號卷第一宗第一九
    五頁）、彰化銀行南勢角分行九十二年二月二十六日彰南勢角字第二一三號函及
    函附戶名郭文日之存款往來明細及顧客資料卡（九十二年度偵字第四一一一號卷
    第二宗第一頁）、大眾銀行函附戶名朱文獻之交易查詢清單、開戶申請書各一份
    （九十二年度偵字第四一一一號卷第二宗第八頁）、彰化銀行北新分行九十二年
    二月二十七日彰北新字第０九０五號函及函附戶名徐青山之往來明細及開戶資料
    各一份（九十二年度偵字第四一一一號卷第二宗第二十一頁）、陽信商業銀行復
    興分行九十二年二月二十七日陽信復興字第九二０００一號函及函附戶名溫世明
    、張啟祥之開戶及提、匯款明細資料（九十二年度偵字第四一一一號卷第二宗第
    二十六頁）、彰化商業銀行福和分行九十二年二月二十七日彰福和字第四四九號
    函及函附戶名葉中治之往來明細及顧客資料卡各一份（九十二年度偵字第四一一
    一號卷第二宗第三十八頁）、華泰商業銀行九十二年二月二十六日（92）華泰總
    營業部字第九二０八一五號函及函附戶名張啟祥、葉中治之申設及帳卡資料各一
    份（九十二年度偵字第四一一一號卷第二宗第三十九頁）、台新國際商業銀行九
    十二年二月二十七日台新總法制字第九二０六九二號函及函附戶名徐金蓮、張啟
    祥等人之開戶資料及資金往來明細（九十二年度偵字第四一一一號卷第二宗第四
    十三頁）、上海商業儲蓄銀行九十二年三月五日92上信字第０二六號函及函附戶
    名黃昌偉之開戶及往來明細資料（九十二年度偵字第四一一一號卷第二宗第七十
    四頁）、萬泰商業銀行九十二年三月四日泰業推字第０九二０００００五二一號
    函及函附戶名溫世明、溫燕章之開戶資料及資金往來明細（九十二年度偵字第四
    一一一號卷第二宗第八十七頁）、富邦商業銀行天母分行九十二年三月五日（92
    ）天字第四七五號函及函附戶名朱文獻之存款往來明細（九十二年度偵字第四一
    一一號卷第二宗第九十一頁）、臺灣中小企業銀行大安分行九十二年三月五日九
    二大安字第五０三八八號函及函附戶名張國卿之開戶及往來資料（九十二年度偵
    字第四一一一號卷第二宗第一０一頁）、中華商業銀行大安分行九十二年三月四
    日（92）中銀安字第九二００三號函及函附戶名葉中治開戶及往來資料（九十二
    年度偵字第四一一一號卷第二宗第一一０頁）、中華郵政股份有限公司儲匯處九
    十二年三月五日儲字第二一三號函及函附林志其等十八人開戶及提存資料各一份
    （九十二年度偵字第四一一一號卷第二宗第一一六頁）、中興商銀函附戶名林忠
    益開戶及交易明細資料（九十二年度偵字第四一一一號卷第二宗第一八七頁）、
    彰化銀行西內湖分行九十二年三月六日彰西湖字第００四二三號函及函附戶名李
    仁華之申請書、顧客資料卡、交易明細各一份（九十二年度偵字第四一一一號卷
    第三宗第一頁）、遠東國際商業銀行臺北南門分行九十二年三月十二日（九十二
    ）銀遠門字第十七號函及函附戶名張啟祥開戶及交易明細資料（九十二年度偵字
    第四一一一號卷第三宗第七頁）、合作金庫銀行內湖分行九十二年三月十日（九
    二）合金內湖字第九八五號函及函附戶名郭文旺開戶及交易明細資料（九十二年
    度偵字第四一一一號卷第三宗第十二頁）、彰化銀行古亭分行九十二年三月十二
    日彰股字第六六四號函及函附戶名張啟祥開戶及交易明細資料（九十二年度偵字
    第四一一一號卷第三宗第十六頁）、華南商業銀行總行九十二年三月十四日（九
    十二）業營字第０二四八二號函及函附戶名張啟祥、林輝揚之開戶及往來明細資
    料（九十二年度偵字第四一一一號卷第三宗第二十一頁）、臺灣中小企業銀行迴
    龍分行九十二年三月十日九二迴龍字第五０三五０號函及函附戶名胡財旺之開戶
    及交易明細資料（九十二年度偵字第四一一一號卷第三宗第二十六頁）、萬通商
    業銀行永和分行九十二年三月二十一日萬通永和字第十六號函及函附戶名溫燕章
    之開戶及往來明細資料（九十二年度偵字第四一一一號卷第三宗第三十一頁）、
    世華聯合商業銀行東高雄分行九十二年三月五日世東高雄字第一九一號函及函附
    戶名王文章之開戶及往來明細資料（九十二年度偵字第四一一一號卷第三宗第三
    十七頁）、誠泰商業銀行九十二年三月十四日誠泰銀業務字第０三二八號函及函
    附戶名葉中治等七人之開戶及往來明細資料（九十二年度偵字第四一一一號卷第
    三宗第四十四頁）、合作金庫銀行大安分行九十二年三月四日合金安存字第０九
    二００一一一四號函及函附戶名張啟祥之開戶及往來明細資料（九十二年偵字第
    四一一一號卷第三宗第九十一頁）、臺北縣金山地區農會九十二年五月二十八日
    北金農信字第一六六八號函及函附戶名庚○○之往來明細資料（九十二年偵字第
    四一一一號卷第三宗第一四０頁）、羅東鎮農會九十二年五月二十七日九十二羅
    鎮農信字第０三七六號函及函附戶名謝麗美之基本資料一份（九十二年度偵字第
    四一一一號卷第三宗第一四六頁）、臺北縣五股鄉農會九十二年六月五日五農信
    字第０九二０００二一八四號函及函附戶名寅○○之開戶基本資料一份（九十二
    年度偵字第四一一一號卷第三宗第一四九頁）、花蓮區中小企業銀行中和分行九
    十二年五月二十三日（九二）蓮銀中字第０五００號函及函附戶名周秋華之開戶
    基本資料一份（九十二年度偵字第四一一一號卷第三宗第一五一頁）、中國信託
    商業銀行九十二年五月二十七日中信銀作業第九二０一二二四００一號函及函附
    己○○等五戶開戶資料（九十二年度偵字第四一一一號卷第三宗第一五三頁）、
    臺中縣大里市農會九十二年五月二十三日里農信字第九二一三九０號函及函附戶
    名戌○○資料一份（九十二年度偵字第四一一一號卷第三宗第一六八頁）、聯邦
    商業銀行三重分行九十二年五月二十二日九十二聯三字第七七號函及函附吳素貞
    之開戶資料一份（九十二年度偵字第四一一一號卷第三宗第一七０頁）、高雄區
    中小企業銀行臺北分行九十二年五月二十二日九二高銀北字第一一一號函及函附
    江美慧之客戶資料一份（九十二年度偵字第四一一一號卷第三宗第一七二頁）、
    中華郵政股份有限公司儲匯處九十二年五月二十六日儲字第０六一０號函及函附
    戶名鍾孟康等九十四人之基本資料各一紙（九十二年度偵字第四一一一號卷第三
    宗第一七五頁）、萬通商業銀行新店分行九十二年五月二十二日萬通新店字第七
    十八號函及函附戶名丁○○基本資料一份（九十二年度偵字第四一一一號卷第四
    宗第一頁）、臺灣中小企業銀行樹林分行九十二年五月二十七日九十二樹林字第
    五０九二九號函及函附李美雲之開戶基本資料（九十二年度偵字第四一一一號卷
    第四宗第四頁）、臺灣中小企業銀行八德分行九十二年五月二十三日（九十二）
    八德字第五０九四一號函及函附詹增松之開戶資料（九十二年度偵字第四一一一
    號卷第四宗第六頁）、臺灣中小企業銀行羅東分行九十二年五月二十八日九一羅
    東字第０００三０號函及函附游月娥基本資料一紙（九十二年度偵字第四一一一
    號卷第四宗第九頁）、三信商業銀行股份有限公司九十二年五月二十七日三信銀
    管字第一０二六號函及函附丙○○開戶印鑑卡（九十二年度偵字第四一一一號卷
    第四宗第十一頁）、臺中商業銀行總行九十二年五月二十三日中業務字第四四四
    八號函及函附劉秋月、陳柏楠之開戶資料（九十二年度偵字第四一一一號卷第四
    宗第十三頁）、臺北縣淡水第一信用合作社九十二年五月二十七日淡一信剛字第
    二五六０之一號函及函附陳怡蓉之開戶資料（九十二年度偵字第四一一一號卷第
    四宗第十六頁）、臺新國際商業銀行九十二年五月二十八日台新作集字第九二０
    八四二號函及函附周祖瑩、丁雅玲之基本資料各一份（九十二年度偵字第四一一
    一號卷第四宗第十七頁）、臺灣銀行宜蘭分行九十二年五月三十日宜蘭營密字第
    ０九二０００四三二五一號函及函附許錫圭之印鑑卡（九十二年度偵字第四一一
    一號卷第四宗第二十三頁）、萬通商業銀行嘉義分行九十二年五月二十三日萬通
    嘉義字第五七號函及函附周建國之開戶基本資料（九十二年度偵字第四一一一號
    卷第四宗第二十五頁）、新竹國際商業銀行總行九十二年五月二十六日竹商銀業
    管字第０九二０五五一九號函及函附張春妹、林美惠、李木松之開戶資料（九十
    二年度偵字第四一一一號卷第四宗第三十七頁）、華南商業銀行斗六分行九十二
    年五月二十九日（九十二）華斗字第一七二號函及函附亥○○之開戶基本資料（
    九十二年度偵字第四一一一號卷第四宗第三十九頁）、華南商業銀行羅東分行九
    十二年五月二十七日華羅存字第一０三號函及函附謝美玉之基本資料（九十二年
    度偵字第四一一一號卷第四宗第四十一頁）、華南商業銀行臺中港路分行九十二
    年五月二十九日（92）華中港字第一七五號函及函附乙○○之基本資料（九十二
    年度偵字第四一一一號卷第四宗第四十三頁）、華南商業銀行大稻埕分行九十二
    年五月二十九日（九十二）華稻存字第一二六號函及函附吳雪心之開戶印鑑卡（
    九十二年度偵字第四一一一號卷第四宗第四十五頁）、華南商業銀行桃園分行九
    十二年六月三日（九十二）華桃存字第二一六號函及函附莊書麟之開戶基本資料
    （九十二年度偵字第四一一一號卷第四宗第四十七頁）、彰化銀行旗山分行九十
    二年五月二十六日彰旗字第一一八三號函及函附黃英傑客戶資料（九十二年度偵
    字第四一一一號卷第四宗第四十九頁）、萬泰商業銀行中正分行九十二年五月二
    十七日（92）中正字第０八三號函及函附黃麗琦申辦現金卡資料（九十二年度偵
    字第四一一一號卷第四宗第五十一頁）、臺北國際商業銀行九十二年五月二十九
    日（０九二）北商銀企字第０一三一七號函及函附丑○○、陳素子之開戶資料（
    九十二年度偵字第四一一一號卷第四宗第五十五頁）、臺灣土地銀行九十二年五
    月二十六日總業一字第０九二００一四三二０號函及函附林祚溪之客戶資料（九
    十二年度偵字第四一一一號卷第四宗第六十頁）、富邦商業銀行九十二年五月二
    十九日（九十二）富銀作業第０一一一四號函及函附卯○○之開戶資料（九十二
    年度偵字第四一一一號卷第四宗第六十一頁）、臺南中小企業銀行大橋分行九十
    二年五月二十九日（九二）南銀大橋分字第０九０號函及函附李愫真之開戶資料
    （九十二年度偵字第四一一一號卷第四宗第六十四頁）、大眾商業銀行天母分行
    九十二年六月十日（九二）天母發字第０二三號函及函附朱文獻之基本資料（九
    十二年度偵字第四一一一號卷第四宗第六十六頁）、大眾商業銀行西臺南分行九
    十二年六月三日大眾西台南發字第０三九號函及函附柯鳳珠之開戶資料（九十二
    年度偵字第四一一一號卷第四宗第六十九頁）、世華聯合商業銀行九十二年六月
    十七日（九二）世銀管字第０五七六號函及函附何堂等四帳戶之基本資料（九十
    二年度偵字第四一一一號卷第四宗第七十二頁）、大眾商業銀行新生分行九十二
    年六月十三日（九二）眾新生發字第一一八號函及函附許麗珠之開戶資料（九十
    二年度偵字第四一一一號卷第四宗第七十八頁）、中國國際商業銀行南臺中分行
    九十二年六月十一日（九二）南宗字第一四九號函及函附蔡淑珍之開戶資料（九
    十二年度偵字第四一一一號卷第四宗第八十頁）、臺灣銀行臺中工業區分行九十
    二年五月三十日中工營字第０九二０００二二二四一號函及函附子○○之客戶資
    料（九十二年度偵字第四一一一號卷第四宗第八十三頁）、第一商業銀行埔墘分
    行九十二年六月二日九十二年一墘字第一一二號函及函附許秀珠之開戶資料（九
    十二年度偵字第四一一一號卷第四宗第八十七頁）、中華商業銀行雙和分行九十
    二年五月三十日（九二）中銀雙字第０五０號函及函附申煌松之開戶及往來明細
    資料（九十二年度偵字第四一一一號卷第四宗第八十九頁）、玉山商業銀行土城
    分行九十二年五月三十日玉土城第０三０五二二０三號函及函附吳靜芬之開戶資
    料（九十二年度偵字第四一一一號卷第四宗第九十九頁）、誠泰商業銀行九十二
    年六月三日誠泰銀業務字第八一九號函及函附唐昭華、王俊杰之基本資料（九十
    二年度偵字第四一一一號卷第四宗第一０二頁）、被害人己○○匯入款項戶名為
    林忠義郵局帳戶之基本資料及交易清單（九十二年度偵字第四一一一號卷第五宗
    第四頁）、被害人己○○之中國信託商銀存摺及內頁交易明細（九十二年度偵字
    第四一一一號卷第五宗第六頁）、被害人子○○匯入款項戶名為林美玲郵局帳戶
    之基本資料及交易清單（九十二年度偵字第四一一一號卷第五宗第九頁）、被害
    人子○○之臺灣銀行存摺及內頁交易明細（九十二年度偵字第四一一一號卷第五
    宗第十一頁）、被害人午○○匯入款項戶名為鍾孟康郵局帳戶之基本資料及交易
    清單（九十二年度偵字第四一一一號卷第五宗第十六頁）、被害人午○○及其女
    莊書麟之郵局、華南商銀存摺內頁交易明細各一份及自動提款機交易明細表二張
    （九十二年度偵字第四一一一號卷第五宗第十八頁）、被害人乙○○匯入款項戶
    名為王冠夫郵局帳戶之基本資料及交易清單（九十二年度偵字第四一一一號卷第
    五宗第二十四頁）、被害人乙○○之華南商業銀行存摺及內頁交易明細（九十二
    年度偵字第四一一一號卷第五宗第二十六頁）、被害人亥○○之華南商業銀行存
    摺及內頁交易明細（九十二年度偵字第四一一一號卷第五宗第三十頁）、被害人
    亥○○匯入款項戶名為王瑪莉郵局帳戶之基本資料及交易清單（九十二年度偵字
    第四一一一號卷第五宗第三十二頁）、被害人丑○○匯入款項戶名為劉大川郵局
    帳戶之基本資料及交易清單（九十二年度偵字第四一一一號卷第五宗第三十七頁
    ）、被害人丑○○之郵局存摺內頁交易明細（九十二年度偵字第四一一一號卷第
    五宗第三十九頁）、被害人丑○○之夫許錫圭之臺灣銀行存摺及內頁交易明細（
    九十二年度偵字第四一一一號卷第五宗第四十二頁）、被害人辛○○匯入款項戶
    名為江炳輝郵局帳戶之基本資料及交易清單（九十二年度偵字第四一一一號卷第
    五宗第四十六頁）、被害人戌○○匯入款項戶名為王冠夫郵局帳戶之基本資料及
    交易清單（九十二年度偵字第四一一一號卷第五宗第二十四頁）、被害人戌○○
    之農會存摺內頁交易明細及自動提款及交易明細單二張（九十二年度偵字第四一
    一一號卷第五宗第五十三頁）、被害人庚○○之農會帳戶交易明細表（九十二年
    度偵字第四一一一號卷第五宗第五十九頁）、被害人寅○○匯入款項戶名為鍾孟
    康郵局帳戶之基本資料及交易清單（九十二年度偵字第四一一一號卷第五宗第六
    十三頁）、被害人寅○○之農會存摺內頁交易明細（九十二年度偵字第四一一一
    號卷第五宗第六十五頁）、被害人丙○○匯入款項戶名為陳榮謙郵局帳戶之基本
    資料及交易清單（九十二年度偵字第四一一一號卷第五宗第六十九頁）、被害人
    丙○○之三信商銀存摺內頁交易明細（九十二年度偵字第四一一一號卷第五宗第
    七十二頁）、被告入出境查詢結果單（九十二年度偵字第四一一一號卷第五宗第
    七十五頁、第八十九頁）、復華商業銀行臺北分行（前亞太商業銀行）九十二年
    十二月十八日（92）復北字第四一二號函及函附戶名郭文旺之開戶及交易資料（
    九十二年度偵字第四一一一號卷第五宗第九十二頁）、被害人許麗珠之大眾商銀
    存摺內頁交易明細（九十二年度偵字第五七０六號卷第四十五頁）、被害人巳○
    ○之郵局存摺內頁交易明細及自動提款機交易明細表（九十二年度偵字第五七０
    六號卷第四十七頁）、被害人張秀妹之自動提款機交易明細單二張（九十二年度
    偵字第一一七八二號卷第十五頁）、被害人邱顯哲之自動提款機交易明細單三張
    （原審法院卷第六十頁）、被告使用戶名為林鵬飛之郵局帳戶客戶基本資料（本
    院卷第六十一頁）、被害人邱顯哲之郵局歷史交易清單（原審法院卷第六十二頁
    ）、玉山商業銀行九十二年五月三十日玉土城０三０五二二０三號函及函附被害
    人吳靜芬開戶及交易資料（原審法院卷第六十四頁）、被害人吳靜芬之郵局歷史
    交易清單（原審法院卷第六十八頁）、台新國際商業銀行九十二年五月二十八日
    台新作集字第九二０八四二號函及函附戶名丁雅玲之基本資料及交易明細（原審
    法院卷第七十頁）、被害人丁雅玲之郵局歷史交易清單（原審法院卷第七十四頁
    ）、萬泰商業銀行九十二年五月二十七日（92）中正字第０八三號函及函附戶名
    黃麗琦申辦現金卡之基本資料（原審法院卷第七十六頁）、被告使用戶名為林美
    玲之郵局帳戶客戶基本資料（原審法院卷第八十頁）、被害人黃麗琦之郵局歷史
    交易清單（原審法院卷第八十一頁）、富邦商業銀行九十二年五月二十九日（92
    ）富銀作業第０一一一四號函及函附被害人卯○○開戶資料（原審法院卷第八十
    三頁）、被告使用戶名為林志其之郵局帳戶客戶基本資料（原審法院卷第九十頁
    ）、被害人丁○○之郵局歷史交易清單（原審法院卷第九十一頁）、被告使用戶
    名為王瑪莉之郵局帳戶客戶基本資料（原審法院卷第九十六頁）、被害人許秀珠
    之郵局歷史交易清單（原審法院卷第九十七頁）、被告使用戶名為王冠夫之郵局
    帳戶客戶基本資料（原審法院卷第一０一頁）、被害人吳素貞之郵局歷史交易清
    單（原審法院卷第一０二頁）、戶名王嬌英郵局存摺及內頁交易明細（原審法院
    卷第一０六頁）、被害人詹增松之郵局歷史交易清單（原審法院卷第一一一頁）
    、被害人林祚溪自動提款機交易明細單二張（原審法院卷第一一五頁）、被告使
    用戶名為張淵琮之郵局帳戶客戶基本資料（原審法院卷第一一九頁）、被害人許
    麗珠之郵局歷史交易清單（原審法院卷第一二０頁）、臺北國際商業銀行宜蘭分
    行於九十三年十二月二十一日函復本院之簡秋萍帳戶存匯款資料（見本院卷宗第
    一○四頁以後）、中國信託商業銀行於九十三年十二月二十四日函復本院之許雪
    華帳戶交易明細資料（見本院卷宗第一一○頁以後）、中華郵政股份有限公司板
    橋郵局於九十三年十二月三十日函復本院之張世真帳戶交易明細資料（見本院卷
    宗第一一四頁以後）、中華郵政股份有限公司豐原郵局於九十四年一月四日函復
    本院之蔡文慶帳戶交易明細資料（見本院卷宗第一二二頁以後）、中華郵政股份
    有限公司高雄郵局於九十四年一月十八日函復本院之黃于真帳戶交易明細資料（
    見本院卷宗第一二二頁以後）、誠泰商業銀行屏東分行於九十四年四月十五日函
    復本院之徐蘭芳帳戶交易明細資料（見本院卷宗第一五四頁以後）在卷可資佐證
    ，並有扣案如附表二所示之郵局及銀行存摺四十八本、金融提款卡五十一張、印
    章五十一枚、帳冊三本、筆記本一本、郵政國內匯款執據六張、贓款五十萬六千
    元、0000000000、0000000000、0000000000號
    號行動電話各一支、國外傳真單五張扣案足憑。足認被告二人自白與事實相符，
    堪以採信，事證明確，被告二人犯行均堪認定。
四、按刑法上所謂常業犯，係指反覆以同種類之行為為目的之社會活動職業性犯罪而
    言（最高法院八十五年臺上字第五一○號判例參照），查被告二人與綽號「阿邦
    」、「小林」、「陳先生」、「陳主任」、「高先生」、「楊先生」、「游先生
    」、「何先生」、「潘先生」、「劉小姐」等不詳姓名年籍之人合組詐騙集團以
    退稅或得獎之方式誘騙如附表一所示之被害人由自動櫃員機轉帳至其等所指定之
    戶頭，受騙人數多達二十七人，且扣得如附表二所示之大量供轉帳之帳戶金融卡
    、印章等犯罪所用之工具，顯非偶而為之，被告二人係以前開詐欺行為為職業，
    而有常業之犯意堪可認定，核被告二人所為，均犯刑法第三百四十條之常業詐欺
    罪。因被告二人上開所犯，屬實質上一罪關係，故未經起訴部分，亦為起訴效力
    所及，本院均應併予審判。又被告二人自前開加入犯罪時起，與上開詐騙集團之
    成員之間，就本案犯行有犯意聯絡及行為分擔（自被告申○○加入犯罪時起，其
    與被告酉○○就本案犯行亦有犯意聯絡及行為分擔）。附表二所示之扣押物，均
    係被告二人及綽號「阿邦」等不詳姓名年籍之成年男女所有，且供本案犯罪所用
    或預備犯罪所用之物，均應依刑法第三十八條第一項第二款宣告沒收，另扣案之
    贓款五十萬六千元係被害人所有，自不得依刑法第三十八條第一項第三款之規定
    宣告沒收。此外，同被查扣之酉○○印章一枚、及中華電信繳費單六張，核與本
    案被告二人之犯罪並無直接關係，爰不為沒收之宣告。
五、本件公訴人之公訴意旨雖另以：被告酉○○、申○○接獲得款通知後，即負責持
    附表一所示帳戶之金融卡至臺中、臺南各地之自動櫃員機將前開子○○等人依指
    示轉入之款項提領一空，酉○○、申○○即分別從中獲得前開款項百分之三點五
    、百分之一點五之金額，剩餘款項，則推由被告酉○○偽造「馬榮和」署名，多
    次填製匯款人為「馬榮和」之郵政跨行匯款申請書、郵政國內匯款執據，表示匯
    款人係馬榮和之方式偽造私文書，並交付不知情之郵局承辦人員而予行使，足以
    生損害於馬榮和，以此方式將詐得之贓款匯入「阿邦」、「小林」指定之如附表
    四所示帳戶，交予「阿邦」等人，因認被告二人上開所為，尚犯刑法第二百十六
    條、第二百十條之行使偽造私文書罪。惟上開在匯款單所為之簽名與在提款單所
    為之簽名不同，前者僅具識別匯款人係何人之作用，尚不生「簽名」之效力，此
    部分尚不生偽造簽名署押據以偽造私文書之問題，自無行使偽造私文書罪之可言
    （附表三之馬榮和簽名，亦無沒收之依據）。公訴人此部分之指訴，尚屬犯罪不
    能證明。因公訴人認此部分與被告二人所犯常業詐欺罪之間，均有方法、目的之
    牽連犯關係，為裁判上一罪，爰不就此部分另為被告二人之諭知。再公訴人於原
    審審理程序雖就被害人辛○○於九十二年二月十七日被騙十二萬八千二百四十八
    元部分，聲請併案審理，並經原審判決認定被告二人有參與此部分犯罪（即原審
    判決附表一編號二十三部分），惟被害人辛○○被騙時間係在本案被告二人被查
    獲之後，當時被告二人已被羈押，被告二人辯稱未參與此部分犯罪，應屬可信。
    此部分應由檢察官另為處理，併此敘明。
六、原審判決就被告二人前開所犯，予以論罪科刑，固非無見，惟原審判決誤認被告
    二人有犯行使偽造私文書罪，且誤認被告二人有共同對被害人辛○○行騙，另於
    事實欄認定被告二人僅參與對附表一所示之被害人行騙，以上均有未合。是本案
    被告二人上訴否認有犯常業詐欺罪，其等之上訴雖無理由，但原審判決既有上開
    可議之處，即屬無可維持，自應由本院將原審判決予以撤銷改判。爰審酌被告二
    人未曾受有期徒刑以上刑之宣告，素行尚佳，然其二人年輕力盛，卻不思以合法
    之途徑獲取金錢，而參與詐欺集團，詐騙群眾金錢，嚴重影響社會經濟秩序及其
    參與之時間尚淺，所得之利益非鉅，且坦承犯行，犯後態度尚佳等一切情狀，分
    別量處如主文第二項所示之刑。附表二所示之物，依法宣告沒收。
七、本案被告酉○○經本院合法傳喚，無正當理由而未於本院審判期日到場，爰不待
    其陳述，逕行判決。
八、據上論斷，應依刑事訴訟法第三百六十九條第一項前段、第三百六十四條、第二
    百九十九條第一項前段、第三百七十一條、刑法第二十八條、第三百四十條、第
    三十八條第一項第二款，判決如主文。
本案經檢察官戊○○到庭執行職務。
中　　　華　　　民　　　國　　九十四    年　　六　　　月　　　十五　　　日
                                  臺灣高等法院臺中分院刑事第三庭
                                        審判長法　官　江　錫　麟
                                              法　官　胡　忠　文
                                              法　官　廖　柏　基
右正本證明與原本無異。
如不服本判決應於收受送達後十日內向本院提出上訴書狀，其未敘述上訴之理由者並
得於提起上訴後十日內向本院補提理由書（均須按他造當事人之人數附繕本）。
                                              書記官　詹　錫　朋
中　　　華　　　民　　　國　　九十四　　年　　　六　　　月　　十六　　　日
附表一：
┌──┬───┬───────┬──────┬──────────────┐
│編號│被害人│犯罪時間      │詐騙金額    │犯罪方法                    │
├──┼───┼───────┼──────┼──────────────┤
│ 一 │子○○│九十一年      │五萬三千元  │姓名年籍不詳之成年人以行動電│
│    │      │十月二十五日  │            │訊「福爾摩沙百萬獎金抽獎，中│
│    │      │              │            │百萬元」誘騙子○○回電，並從│
│    │      │              │            │銀行臺中工業區分行0000000000│
│    │      │              │            │帳戶將前述金額轉帳至後列帳戶│
├──┼───┼───────┼──────┼──────────────┤
│ 二 │莊媚妅│九十一年      │一萬二千元  │黃麗琦將其所有萬泰銀行卡號01│
│    │      │十月三十日    │三萬六千元  │0000000現金卡借予友人莊媚妅 │
│    │      │              │            │媚妅遭姓名年籍不詳之成年人以│
│    │      │              │            │電話簡訊通知中獎，莊媚妅誤信│
│    │      │              │            │，至自動櫃員機將前述二筆金至│
│    │      │              │            │後列帳戶。                  │
├──┼───┼───────┼──────┼──────────────┤
│ 三 │卯○○│九十一年      │九萬九千餘元│卯○○在家中接到假冒國稅局人│
│    │      │十二月        │            │姓名年籍不詳之成年人電話通知│
│    │      │日不詳        │            │，誤信為真，至自動櫃員機依其│
│    │      │              │            │操作，致使卯○○所有富邦銀行│
│    │      │              │            │00000000號帳戶之前述金額轉帳│
│    │      │              │            │列之帳戶。                  │
├──┼───┼───────┼──────┼──────────────┤
│ 四 │庚○○│九十一年      │十三萬四千九│庚○○在家中接到假冒國稅局人│
│    │      │十二月十日    │百一十三元  │姓名年籍不詳之成年人電話通知│
│    │      │              │            │，誤信為真，至自動櫃員機依其│
│    │      │              │            │操作二次，致使庚○○所有臺北│
│    │      │              │            │山農會帳號 00-00000-0-00號帳│
│    │      │              │            │前述金額轉帳至後列之郵局帳戶│
├──┼───┼───────┼──────┼──────────────┤
│ 五 │己○○│九十一年      │十四萬一千五│己○○在家中接到假冒國稅局陳│
│    │      │十二月十六日  │百五十元    │之姓名年籍不詳成年人電話通知│
│    │      │              │            │，誤信為真，至自動櫃員機依其│
│    │      │              │            │操作二次，致使己○○所有中國│
│    │      │              │            │銀行西台南分行帳號0000000000│
│    │      │              │            │帳戶之前述金額轉帳至後列郵局│
│    │      │              │            │。                          │
├──┼───┼───────┼──────┼──────────────┤
│ 六 │亥○○│九十一年      │一萬八千四百│亥○○在家中接到假冒國稅局人│
│    │      │十二月二十四日│二十四元    │姓名年籍不詳之成年人電話通知│
│    │      │              │            │，誤信為真，至自動櫃員機依其│
│    │      │              │            │操作，致使亥○○所有華南銀行│
│    │      │              │            │分行帳號 000-00-000000-0號帳│
│    │      │              │            │前述金額轉帳至後列郵局帳戶。│
├──┼───┼───────┼──────┼──────────────┤
│ 七 │丁○○│九十一年      │九萬九千八百│丁○○在家中接到假冒國稅局人│
│    │      │十二月二十四日│九十一元    │姓名年籍不詳之成年人電話通知│
│    │      │              │            │，誤信為真，至自動櫃員機依其│
│    │      │              │            │操作二次，致使丁○○所有萬通│
│    │      │              │            │之帳號00000000000000號帳戶之│
│    │      │              │            │金額轉帳至後列郵局帳戶。    │
├──┼───┼───────┼──────┼──────────────┤
│ 八 │乙○○│九十一年      │十九萬九千七│乙○○在家中接到假冒國稅局陳│
│    │      │十二月二十五日│百八十二元  │姓名年籍不詳之成年人電話通知│
│    │      │              │            │，誤信為真，至自動櫃員機依其│
│    │      │              │            │操作二次，致使乙○○所有華南│
│    │      │              │            │臺中港分行帳號 000-00-000000│
│    │      │              │            │帳戶之前述金額轉帳至後列郵局│
│    │      │              │            │。                          │
├──┼───┼───────┼──────┼──────────────┤
│ 九 │鄭秋芳│九十一年      │六萬八千元  │鄭秋芳在家中接到假冒國稅局人│
│    │      │十二月二十五日│            │姓名年籍不詳之成年人電話通知│
│    │      │              │            │，誤信為真，至自動櫃員機依其│
│    │      │              │            │操作，致將其配偶許秀珠所有第│
│    │      │              │            │一銀行00000000000號帳戶之前 │
│    │      │              │            │述金額至後列郵局帳戶。      │
├──┼───┼───────┼──────┼──────────────┤
│ 十 │丙○○│九十一年      │六萬四千一百│丙○○在逛街接到假冒國稅局陳│
│    │      │十二月二十五日│五十元      │姓名年籍不詳之成年人電話通知│
│    │      │              │            │，誤信為真，至自動櫃員機依其│
│    │      │              │            │操作，致使丙○○所有第三商業│
│    │      │              │            │臺中分行帳號00-0-0000000號帳│
│    │      │              │            │前述金額轉帳至後列郵局帳戶。│
├──┼───┼───────┼──────┼──────────────┤
│十一│寅○○│九十一年      │二萬五千五百│寅○○在家中接到假冒國稅局高│
│    │      │十二月二十六日│四十二元    │姓名年籍不詳之成年人電話通知│
│    │      │              │            │，誤信為真，至自動櫃員機依其│
│    │      │              │            │操作二次，致使寅○○所有五股│
│    │      │              │            │會帳號00000000000000號帳戶之│
│    │      │              │            │金額轉帳至後列郵局帳戶。    │
├──┼───┼───────┼──────┼──────────────┤
│十二│戌○○│九十一年      │九萬八千二百│戌○○在公司接到假冒國稅局陳│
│    │      │十二月三十一日│八十一元    │姓名年籍不詳之成年人電話通知│
│    │      │              │            │，誤信為真，至自動櫃員機依其│
│    │      │              │            │操作二次，致使戌○○所有大里│
│    │      │              │            │會建民分行帳號000000000000號│
│    │      │              │            │之前述金額轉帳至後列郵局帳戶│
├──┼───┼───────┼──────┼──────────────┤
│十三│丑○○│九十二年      │九萬零七百九│丑○○在家中接到假冒國稅局人│
│    │      │一月八日      │十六元      │姓名年籍不詳之成年人電話通知│
│    │      │              │            │，誤信為真，至自動櫃員機依其│
│    │      │              │            │操作二次，致使丑○○所有臺北│
│    │      │              │            │商銀行華江分行帳號 000-00-00│
│    │      │              │            │4-00號帳戶及宜蘭頭城郵局帳號│
│    │      │              │            │ 0000000000000號帳戶之前述金│
│    │      │              │            │帳至後列郵局帳戶。          │
├──┼───┼───────┼──────┼──────────────┤
│十四│吳素貞│九十二年      │四萬五千四百│吳素貞在家中接到假冒國稅局人│
│    │      │一月八日      │四百零二元  │姓名年籍不詳之成年人電話通知│
│    │      │              │            │，誤信為真，由其弟媳至自動櫃│
│    │      │              │            │依其指示操作，致使吳素貞所有│
│    │      │              │            │銀行帳號000000000000號帳戶之│
│    │      │              │            │金額轉帳至後列郵局帳戶。    │
├──┼───┼───────┼──────┼──────────────┤
│十五│王嬌英│九十二年      │五萬一千六│被害人王嬌英在家中接到假稅局│
│    │      │一月十日      │  百五十七元│人員之姓名年籍不詳之成年話通│
│    │      │              │            │知退稅，誤信為真，由王嬌自動│
│    │      │              ├──────┤櫃員機依其指示操作，致使英所│
│    │      │              │十四萬二千│有郵局帳號000000-0-0000號帳 │
│    │      │              │  七百九十二│戶之前述之金額、詹增松臺灣│
│    │      │              │  元        │中小企銀帳號000000-00000 戶 │
│    │      │              │            │之前述之金額，轉帳至後列帳│
│    │      │              │            │戶。                        │
├──┼───┼───────┼──────┼──────────────┤
│十六│辰○○│九十二年      │十九萬九千七│辰○○在家中接到假冒國稅局陳│
│    │      │一月十三日    │百四十六元  │姓名年籍不詳之成年人電話通知│
│    │      │              │            │，誤信為真，至自動櫃員機依其│
│    │      │              │            │操作二次，致使不詳之帳戶之前│
│    │      │              │            │額轉帳至後列二帳戶。        │
│    │      │              │            │                            │
├──┼───┼───────┼──────┼──────────────┤
│十七│午○○│九十二年      │二萬八千四百│午○○在家中接到假冒國稅局游│
│    │      │一月十四日    │五十五元    │姓名年籍不詳之成年人電話通知│
│    │      │              │            │，誤信為真，至自動櫃員機依其│
│   │      │              │            │ 000-0000000000000號帳戶及其│
│    │      │              │            │書麟所有之華南銀行帳號240-20│
│    │      │              │            │14-1號帳戶之前述金額分別轉帳│
│    │      │              │            │列二帳戶。                  │
│    │      │              │            │                            │
│    │      │              │            │                            │
├──┼───┼───────┼──────┼──────────────┤
│十八│林祚溪│九十二年      │五萬一千三百│林祚溪在家中接到假冒國稅局楊│
│    │      │一月十七日    │四十三元    │姓名年籍不詳之成年人電話通知│
│    │      │              │            │，誤信為真，至自動櫃員機依其│
│    │      │              │            │操作，致使林祚溪所有臺灣土地│
│    │      │              │            │帳號000-0000000000000000號帳│
│    │      │              │            │前述金額轉帳至後列郵局帳戶。│
├──┼───┼───────┼──────┼──────────────┤
│十九│壬○○│九十二年      │二萬六千三百│壬○○在家中接到假冒國稅局高│
│    │      │一月二十三日  │八十元      │姓名年籍不詳之成年人電話通知│
│    │      │              │            │，誤信為真，至自動櫃員機依其│
│    │      │              │            │操作，致使不明帳戶之前述金額│
│    │      │              │            │至後列郵局帳戶。            │
├──┼───┼───────┼──────┼──────────────┤
│二十│癸○○│九十二年      │十九萬九千七│癸○○在家中接到假冒國稅局林│
│    │      │一月二十三日  │百四十六元  │姓名年籍不詳之成年人電話通知│
│    │      │              │            │，誤信為真，至自動櫃員機依其│
│    │      │              │            │操作二次，致使癸○○所有蘇澳│
│    │      │              │            │局帳號 0000000-0000000號帳戶│
│    │      │              │            │述金額轉帳至後列帳戶。      │
├──┼───┼───────┼──────┼──────────────┤
│二十│許麗珠│九十二年      │四十九萬九千│許麗珠在家中接到假冒國稅局何│
│一  │      │一月二十七日  │三百五十五元│姓名年籍不詳之成年人電話通知│
│    │      │              │            │，誤信為真，許麗珠之夫甲○○│
│    │      │              │            │動櫃員機依其指示操作五次，致│
│    │      │              │            │麗珠所有之大眾銀行新生分行帳│
│    │      │              │            │0-00-000000-0 號帳戶之前述金│
│    │      │              │            │轉帳二筆至後列之郵局帳戶，│
│    │      │              │            │帳三筆至後列之郵局帳戶。  │
├──┼───┼───────┼──────┼──────────────┤
│二十│巳○○│九十二年      │十七萬七千五│巳○○在家中接到假冒國稅局劉│
│二  │      │二月十三日    │百七十五元  │姓名年籍不詳之成年人電話通知│
│    │      │              │            │，誤信為真，被害人至自動櫃員│
│    │      │              │            │其指示操作四次，致使巳○○所│
│    │      │              │            │中壢華勛郵局帳號 0000000-000│
│    │      │              │            │號帳戶之前述金額，轉帳至後列│
│    │      │              │            │局帳戶。                    │
└──┴───┴───────┴──────┴──────────────┘
附表二：
  一    士林中正路郵局（戶名：林志其。帳號：080195）郵政存簿儲金簿一本、金
        融卡一張。
  二    臺北古亭郵局（戶名：林美玲。帳號：073261）郵政存簿儲金簿一本、金融
        卡一張。
  三    基隆南榮路郵局（戶名：鍾孟康。帳號：019278）郵政存簿儲金簿一本、金
        融卡一張。
  四    臺北圓山郵局（戶名：王瑪莉。帳號：013237）郵政存簿儲金簿一本、金融
        卡一張。
  五    鳳山一甲郵局（戶名：王冠夫。帳號：030893）郵政存簿儲金簿一本。
  六    大溪郵局（戶名：陳榮謙。帳號：063906）郵政存簿儲金簿一本、金融卡一
        張。
  七    內湖江南郵局（戶名：林忠義。帳號：004266）郵政存簿儲金簿一本。
  八    龍潭郵局（戶名：劉大川。帳號：090501）郵政存簿儲金簿一本、金融卡一
        張。
  九    大甲廟口郵局（戶名：徐坤木。帳號：040579）郵政存簿儲金簿一本、金融
        卡一張。
  十    彰化南郭郵局（戶名：江丙輝。帳號：022230）郵政存簿儲金簿一本、金融
        卡一張。
  十一  大林中正路郵局（戶名：宋正男。帳號：009985）郵政存簿儲金簿一本、金
        融卡一張。
  十二  彰化銀行古亭分行（戶名：張啟祥。帳號462250）活期儲蓄存款存摺一本、
        金融卡一張。
  十三  臺北正義郵局（戶名：高青松。帳號：036555）郵政存簿儲金簿一本、金融
        卡一張。
  十四  北區郵政管理局（戶名：洪淑雯。帳號：342285）郵政存簿儲金簿一本、金
        融卡一張。
  十五  彰化曉陽路郵局（戶名：宋世和。帳號：013501）郵政存簿儲金簿一本、金
        融卡一張。
  十六  高雄前鎮郵局（戶名：張淵琮。帳號：068046）郵政存簿儲金簿一本、金融
        卡一張。
  十七  斗南郵局（戶名：宋太平。帳號：058870）郵政存簿儲金簿一本、金融卡一
        張。
  十八  世華銀行東高雄分行（戶名：王文章。帳號：083152）存摺一本、金融卡一
        張。
  十九  大眾商業銀行天母分行（戶名：朱文獻。帳號：900153）活期儲蓄存款存摺
        一本、金融卡一張。
  二十  萬通商業銀行永和簡易型分行（戶名溫燕章。帳號：0000000）綜合存款存
        摺一本、金融卡一張。
  二一  上海商業儲蓄銀行信義分行（戶名黃偉昌。帳號：0000000）活期儲蓄存款
        存摺一本、金融卡一張。
  二二  彰化銀行南勢角分行（戶名：郭文日。帳號：068085）活期儲蓄存款存摺一
        本、金融卡一張。
  二三  甲仙郵局（戶名：鄂怡如。帳號：011372）郵政存簿儲金簿一本、金融卡一
        張卡一張。
  二四  彰化銀行福和分行（戶名：葉中治。帳號：587023）活期儲蓄存款存摺一本
        、金融卡一張。
  二五  彰化銀行北新分行（戶名：徐清山。帳號：500331）活期儲蓄存款存摺一本
        、金融卡一張。
  二六  彰化銀行西內湖分行（戶名：李仁華。帳號：154097）活期儲蓄存款存摺一
        本、金融卡一張。
  二七  合作金庫銀行大安分行（戶名：張啟祥。帳號：996731）綜合存款存摺一本
        、金融卡一張。
  二八  合作金庫銀行內湖分行（戶名：郭文旺。帳號：375605）綜合存款存摺一本
        、金融卡一張。
  二九  誠泰銀行仁愛簡易型分行（戶名：徐家棟。帳號：012355）綜合理財存摺一
        本、金融卡一張。
  三十  誠泰銀行內湖分行（戶名：李仁華。帳號：104069）綜合理財存摺一本、金
        融卡一張。
  三一  誠泰銀行古亭分行（戶名：張啟祥。帳號：012732）綜合理財存摺一本、金
        融卡一張。
  三二  誠泰銀行永和分行（戶名：葉中治。帳號：013409）綜合理財存摺一本、金
        融卡一張。
  三三  誠泰銀行大直簡易型分行（戶名：王俊杰。帳號：002129）綜合理財存摺一
        本、金融卡一張。
  三四  台新銀行建北分行（戶名：徐金蓮。帳號：120410）綜合存款存摺一本、金
        融卡一張。
  三五  台新銀行古亭分行（戶名：張啟祥。帳號：109015）綜合存款存摺一本、金
        融卡一張。
  三六  華泰商業銀行（戶名：葉中治。帳號：000000000）活期儲蓄存款存摺一本
        、金融卡一張。
  三七  華泰商業銀行（戶名：張啟祥。帳號：000000000）活期儲蓄存款存摺一本
        、金融卡一張。
  三八  華南商業銀行蘆洲分行（戶名：林輝揚，帳號：029772）活期儲蓄存款存摺
        一本、金融卡一張。
  三九  華南商業銀行臺北南門分行（戶名：張啟祥，帳號：138184）活期儲蓄存款
        存摺一本、金融卡一張。
  四０  陽信商業銀行復興分行（戶名：張啟祥。帳號：000543）存款存摺一本、金
        融卡一張。
  四一  萬泰商業銀行復興分行（戶名：溫世明。帳號：10537）綜合存款存摺一本?
        金融卡一張。
  四二  富邦商業銀行天母分行（戶名：朱文獻。帳號：036348）存摺一本、金融卡
        一張。
  四三  中國商業銀行桃園分行（戶名：林中益。帳號：090739）活期儲蓄存款存摺
        一本、金融卡一張。
  四四  陽信商業銀行復興分行（戶名：溫世明。帳號：000542）存款存摺一本、金
        融卡一張。
  四五  臺灣中小企業銀行大安分行（戶名：張國卿。帳號：50514）活期儲蓄存款
        存摺一本、金融卡一張。
  四六  中華商業銀行大安分行（戶名：葉中治。帳號：001568）存摺一本、金融卡
        一張。
  四七  遠東國際商業銀行臺北南門分行（戶名：張啟祥。帳號：0000000）活期儲
        蓄存款存摺一本、金融卡一張。
  四八  亞太商業銀行臺北分行（戶名：郭文旺。帳號：14508）活期儲蓄存款存摺
        一本、金融卡一張。
  四九  陳士中台新銀行金融卡一張（卡號00000000000000）
  五０  林鵬飛郵局金融卡一張（卡號00000000000000）
  五一  徐清山誠泰銀行金融卡一張（卡號：000000000000）
  五二  何秀英誠泰銀行金融卡一張（卡號：000000000000）
  五三  胡旺財臺灣中小企業銀行金融卡一張（卡號：00000000000）
  五四  郭文日印章一枚、徐清山印章二枚、張啟祥印章九枚、溫世明印章二枚、
        葉中治印章四枚、徐金蓮印章一枚、黃偉昌印章一枚、朱文獻印章二枚、
        張國卿印章一枚、林志其印章一枚、宋世和印章一枚、高青松印章一枚、
        林美玲印章一枚、鍾孟康印章一枚、王瑪莉印章一枚、洪淑雯印章一枚、
        王冠夫印章一枚、陳榮謙印章一枚、劉大川印章一枚、徐坤木印章一枚、
        江炳輝印章一枚、宋正男印章一枚、宋太平印章一枚、林忠義印章一枚、
        林忠益印章一枚、李仁華印章二枚、郭文旺印章二枚、林輝揚印章一枚、
        溫燕章印章一枚、王文章印章一枚、徐家棟印章一枚、王俊杰印章一枚、
        陳明土印章、江如松印章、林孟瑜印章各一枚
  五五  帳冊三本
  五六  筆記本一本
  00  0000000000號、0000000000號、0000000000號行動電話各一支
  五八  國外傳真單五張
附表三
  一、九十二年一月三十日（匯入戶名簡秋萍）郵局跨行匯款申請書之匯款人欄上書
      寫馬榮和署名。
  二、九十二年一月三十日（匯入戶名黃于真）郵政國內匯款申請書之匯款欄上書寫
      馬榮和署名。
  三、九十二年二月十四日（金額六十萬零十元）郵局跨行匯款申請書之匯款人欄上
      書寫馬榮和署名一枚。
  四、九十二年二月十四日（金額十五萬元）郵局國內匯款執據之匯款人欄上書寫馬
      榮和署名。
附表四
  一、 黃于真郵局帳戶（帳號：00000000000000）
  二、 許雪華萬通商業銀行彰化分行帳戶（帳號：00000000000000）
  三、 簡秋萍臺北國際商業銀行宜蘭分行帳戶（帳號：000000000000）
  四、 徐蘭芳誠泰銀行屏東分行帳戶（帳號：000000000000）
  五、 蔡文慶郵局帳戶（帳號：00000000000000）
  六、 張世真郵局帳戶（帳號：00000000000000）
附錄論罪科刑法條
刑法第三百四十條：
以犯第三百三十九條之罪為常業者，處一年以上七年以下有期徒刑，得併科五萬元以
下罰金。
                                                                        Ｉ
